【裁判字號】    89,易,59
【裁判日期】    891212
【裁判案由】    詐欺
【裁判全文】
臺灣新竹地方法院刑事判決                            八十九年度易字第五九號
    公  訴  人  臺灣新竹地方法院檢察署檢察官
    被      告  丙○○
右列被告因詐欺案件，經檢察官提起公訴（八十八年度偵字第八五八九號），本院判
決如左：
    主  文
丙○○連續意圖為自己不法之所有，以詐術使人將本人之物交付，處有期徒刑拾月。
    事  實
一、丙○○前於民國八十年間因違反麻醉藥品管理條例，經本院判確有期徒刑七年，
    又犯妨害風化罪，經本院判處有期徒刑一年六月，又犯妨害自由罪，經本院判處
    有期徒刑一年六月，三案接續執行，甫於八十六年四月二日假釋出獄，刑期期滿
    日為八十八年十月二十七日（未構成累犯），猶不知警惕，於八十七年五月初某
    日起，在新竹縣芎林鄉其友人許添旺之住處，透過不知情之許添旺介紹與甲○○
    訂立衛生紙銷售契約，約定由甲○○以批發價額提供衛生紙予丙○○販賣，丙○
    ○就實際販賣衛生紙之數量按批發價格給付予甲○○，若無法賣完或不賣時則應
    將賸餘之衛生紙返還予甲○○。丙○○自八十七年五月初某日起至同年月二十九
    日止陸續向甲○○訂購批發價格新台幣（下同）十四萬一千元之衛生紙，並均於
    八十七年六月二日起至同年七月二十五日止，約每隔二至三天或七天即與甲○○
    結算，並均依約給付共計十四萬一千元之價款予甲○○，以此取得甲○○之信任
    ，期間自八十七年五月二十九日起，丙○○基於意圖為自己不法所有之概括犯意
    ，連續自該日起大量訂購平版衛生紙一百箱、抽取式衛生紙五百箱，批發價計十
    七萬一千元；同年六月二十五日購買捲筒衛生紙五十箱，價值一萬五千元；同年
    六月三十日購買情人面紙一百箱，價值五萬五千元，同年六月三十日訂購抽取式
    衛生紙一百五十箱、面紙二百箱捲筒衛生紙五十箱，計值二十二萬八千元，同年
    七月三十一日，訂購面紙二十箱、平版衛生紙五十箱，價值三萬八千五百元，總
    計金額五十萬七千五百元。甲○○因誤信丙○○均能依約給付貨款，於上開時日
    均依約將衛生紙送至丙○○所指定之新竹縣新埔鎮○○街二十一號、同鎮○○路
    ○段二七九號、新竹縣竹北市○○街二十一號二樓、及新竹縣新埔鎮○○里○○
    ○街五八巷四十弄七號等處交付丙○○，丙○○於詐得上開衛生紙後，均未依約
    將上開賣出衛生紙之批發價款給付甲○○，並向甲○○詐稱經濟不景氣衛生紙均
    未賣出之誆詞，拖延付款，旋於八十七年八月甲○○至上開處所查看時見衛生紙
    均已搬空，且丙○○已逃匿不知去向，始知受騙。
二、案經甲○○訴由台灣新竹地方法院檢察署檢察官偵查起訴。
    理  由
一、訊據被告丙○○對於右揭時地，向被害人甲○○購買價值五十萬七千五百元之衛
    生紙，未支付貨款之事實坦承不諱，惟矢口否認有上開詐欺犯行，辯稱：因上開
    期間遇颱風，約價值二十餘萬元之衛生紙浸水丟棄於新埔鳳山溪中，且大部分之
    衛生紙賣予他人均無法收取貨款，僅收取約十五萬元之貨款，以致無法依約給付
    予被害人，伊有將上情告知甲○○，徵得其同意始遲延付款云云。經查：右開事
    實，除據被害人於檢察官偵查、本院訊問時指述綦詳外，並有被告已給付十四萬
    一千元之付款明細表一份、經被告簽收之正隆股份有限公司送貨單五紙足憑。被
    告雖辯以右揭情詞，然查：被害人陳稱，當時被告有告知其衛生紙有浸水，伊至
    現場看發現該處之衛生紙總數約一百箱，用帆布蓋住，僅係最下面部分衛生紙有
    濕，上面均未浸濕，不可能有二十餘萬元之衛生紙浸濕等語，證人即被告之友人
    丁○○亦證稱：當時衛生紙有用雨棚遮著，不知有浸濕多少箱等語，亦無從證明
    被告所訂購之衛生紙有浸濕二十餘萬元之價值；參以，二十餘萬之衛生紙約五千
    餘包之事實，業據被害人指明在卷，被告豈有可能將五千餘包之衛生紙全數任意
    丟棄於溪水中？再被告辯稱部分衛生紙已賣予他人但無法收取貨款云云，惟被告
    自始至終均無法提供向其購買衛生紙者之地址供本院傳訊，而被告所提供向其購
    買約十五萬元衛生紙之乙○○，被告亦陳稱找不到此人，其餘購買者被告均供稱
    不明其等之地址，該等購買衛生紙者既均積欠被告貨款之人，被告豈有不知其等
    住處之理？此顯與常情有違，且就被告所陳報購買衛生紙之總金額亦僅十九萬餘
    元，與被告向被害人購買之五十餘萬元衛生紙，有三十餘萬元去向不明，而被告
    亦自承有賣出並收取約十五萬元之衛生紙均未給付予被害人等語（見本院八十九
    年五月二十二日訊問筆錄），益見被告自始即無給付貨款予被害人之意思，是被
    告右揭辯詞，顯係事後卸責之詞，不足採信。再被告自八十七年七月二十五日給
    付予被害人五千元貨款後，被害人於同年七月三十一日最後一次送貨予被告，被
    告即逃匿無蹤，經被害人多次找尋均無所獲，被害人至八十八年十二月八日提出
    告訴後，經檢察官傳訊被告，郵差於傳票信封上亦記明被告離家不明，家人拒收
    無法投遞，嗣經本院傳拘被告無著通緝被告後，被告始於八十九年四月二十九日
    通緝到案等情，有上開付款明細表、送貨單、傳票信封、本院通緝稿、訊問筆錄
    在卷可考，是被告自八十七年七月三十一日起至八十九年四月二十九日止確係行
    蹤不明，且從未與被害人聯絡還款事宜甚明。綜上所述，被告於訂貨之初，以按
    約定之方式給付被害人貨款之方式，取得被害人之信任，致被害人誤信其能依約
    給付貨款，而陸續交付上開價值五十萬七千五百元之衛生紙予被告，被告取得該
    衛生紙後，非但未給付分文，且將衛生紙搬空逃匿，顯見其自八十七年五月二十
    九日起大量訂貨時，即有不付款之意思，實難謂被告無詐欺之犯行，被告所辯無
    非事後卸責之詞，不足採信，罪證明確，其前開犯行堪以認定。
二、核被告丙○○所為，係犯刑法第三百三十九條第一項之詐欺罪，被告多次犯行，
    時間緊接，方法相同，觸犯構成要件相同之罪名，顯係基於概括犯意為之，依連
    續犯規定論以一罪，並加重其刑。爰審酌被告前於民國八十年間因違反麻醉藥品
    管理條例，經本院判確有期徒刑七年，又犯妨害風化罪，經本院判處有期徒刑一
    年六月，又犯妨害自由罪，經本院判處有期徒刑一年六月，三案接續執行，甫於
    八十六年四月二日假釋出獄，刑期期滿日為八十八年十月二十七日，有卷附台灣
    高等法院被告全國前案紀錄表可按，顯見其素行不佳，兼衡其犯罪之動機、目的
    、犯罪之手段、犯罪時所受之刺激及其品性、生活狀況、智識程度、犯罪所生之
    損害，及犯罪後仍飾詞狡辯並無悔意等一切情狀，量處如主文所示之刑。
據上論斷，應依刑事訴訟法第二百九十九條第一項前段，刑法、第五十六條、第三百
三十九條第一項，罰金罰鍰提高標準條例第一條前段，判決如主文。
本案經檢察官林李嘉到庭執行職務。
中      華      民      國    八十九    年     十二     月     十二     日
                                臺灣新竹地方法院刑事第一庭
                                     法  官  滕治平
右正本證明與原本無異。
如不服本判決，應於判決送達後十日內向本院提出上訴狀( 應附繕本 )，上訴於
臺灣高等法院。
                                     書記官  江靜玲
中      華      民      國    八十九    年     十二     月     十二     日
附錄：
刑法第三百三十九條第一項
意圖為自己或第三人不法之所有，以詐術使人將本人或第三人之物交付者，處五年以
下有期徒刑、拘役或科或併科一千元以下罰金。


司法院資訊處製作；財團法人民間司法改革基金會備份。
